【裁判字號】    89,簡上,40
【裁判日期】    891130
【裁判案由】    傷害
【裁判全文】
臺灣士林地方法院刑事判決                          八十九年度簡上字第四號
    上  訴  人  甲○○
    即  被  告
    選任辯護人  胡美慧
右列上訴人因傷害案件，不服本院八十九年度簡字第一六二號中華民國八十九年四月
二十四日第一審判決（聲請案號：八十九年度偵字第一一二二號），提起上訴，本院
管轄之第二審合議庭判決如左：
    主  文
上訴駁回。
    事  實
一、甲○○為環球電視台製作中心導播，於民國八十八年十二月二十六日十三時三十
    分許，在台北市○○區○○路三段七五巷七十號Ｂ棟四樓公共電視台第三攝影棚
    副控室內，與環球電視台論壇組組長兼節目製作人乙○○，因現場節目進行之方
    式與節奏發生爭執，竟基於傷害之犯意，出手毆打乙○○，致乙○○受有頭部外
    傷、右面挫傷及右眼眼球外傷併結膜下出血之傷害。
二、案經被害人乙○○訴請台灣士林地方法院檢察署檢察官偵查聲請簡易判決處刑。
    理  由
一、訊據被告固不否認有以左手往右揮，致告訴人乙○○受傷之犯行，惟矢口否認有
    故意傷害之犯意，辯稱：其因無法達成告訴人節目要求，二人才發生爭執，其只
    是揮手叫她不要吵，不小心始揮到告訴人云云。然查：（一）事發前告訴人係坐
    在被告右邊，二人就節目進行方式發生爭執，並越吵越激烈等情，業據證人王基
    守到庭證述明確。則事發之前被告及告訴人二人均為坐姿，告訴人係坐在被告右
    側，當時二人係在情緒激動之爭吵狀態，應屬無疑。（二）又證人丙○○到庭證
    稱「爭吵時我有看到，因畫面需要，二人意見不同，我跟被告在工作台中間，我
    和被告坐著，我在被告的右手邊，告訴人進來，在我們二人後面，我那時離開位
    置到工作台前面的機器接線，我那時蹲下，在他二人前面，被告與告訴人因畫面
    的問題，吵的不可開交，我離開前，他們就已爭吵，後來我在接線時，我聽到男
    的跟女的說請你出去，後來聽到砰一聲，可能是拍桌的聲音，四周忽然全部安靜
    ，我聽到後沒有反應動作，沒有看到二人的情況，一會兒，聽到女的說你這樣打
    人不對，男的說我已經請你出去，你還在那裡講那麼多，當時我還在接線，沒有
    看到他們二人站或坐的位置。」等語，足認在告訴人受傷前，被告於爭吵之情緒
    激動下，即用力以手拍擊桌面。（三）再被告如何起身打傷告訴人之情，已據告
    訴人到庭指訴綦詳，且據告訴人所提出之二件診斷證明書觀之，告訴人於八十八
    年十二月二十六日驗傷時受有頭部外傷、右面挫傷（右面頰六乘以五公分血腫、
    瘀腫；水腫）之傷害，於八十九年一月十二日診療時尚有右眼眼球外傷併結膜下
    出血之傷害，由該傷害觀之，力道應係由告訴人右側而來，且應有相當力道，始
    能造成上述傷害。況事發當時告訴人係坐在被告右側，如被告僅坐在原地未轉身
    而用左手往右揮，如何造成前述傷害？被告所言實與常情不符。而應以告訴人所
    述較為合理。（四）另被告於偵查中已供稱「我是就工作上問題起爭執，有出手
    打告訴人」等語，其於偵查中已自白其有出手毆傷告訴人之犯行。且被告所寫之
    書信已明載「我是上雄，很抱歉動手打了妳，請原諒我的衝動與魯莽，一切都怪
    我太衝動，實在沒有什麼資格要求妳原諒」等語，如被告僅因「不小心」始打傷
    告訴人，何以在信函中隻字未提？（五）雖證人王基守到庭證稱「被告習慣用右
    手操作螢幕，所以用左手揮手示意，叫告訴人離開，因告訴人靠被告很近被告的
    手碰到告訴人的左臉，告訴人眼鏡就揮出去」等情，然其所證述與告訴人實際上
    所受傷害為右面挫傷不符，且當時其係坐在被告左側，又係擔任螢幕工讀生，於
    節目開始前正在操作電腦字幕，則其是否看清楚被告如何打傷告訴人，實屬有疑
    ，是其所言尚難對被告作有利之認定。綜上，堪認當時被告係與告訴人就節目進
    行方式發生激烈爭執下，因一時情緒激動致出手毆傷告訴人，其所辯乃飾詞卸責
    ，尚不足採。事證明確，被告傷害之犯行洵堪認定。
二、核被告所為，係犯刑法第二百七十七條第一項之罪。原審基此因認被告罪證明確
    ，援引刑事訴訟法第四百四十九條第一項前段、第四百五十四條第二項，刑法第
    二百七十七條第一項、第四十一條，罰金罰鍰提高標準條例第一條前段、第二條
    之規定，科處上訴人即被告有期徒刑三月，並諭知易科罰金之折算標準，認事用
    法並無不當，量刑亦稱妥適。被告上訴，指摘原判決不當，核非可採，其上訴為
    無理由，應予駁回。
據上論斷，應依刑事訴訟法第四百五十五條之一第一項、第三項、第三百六十八條，
判決如主文。
本案經檢察官陳瑞仁到庭執行職務。
中    華    民    國      八  十   九      年    十 一    月    三 十   日
                                  臺灣士林地方法院刑事第四庭
                                      審判長法  官
                                            法  官
                                            法  官


司法院資訊處製作；財團法人民間司法改革基金會備份。
